【裁判字號】    98,審抗,103
【裁判日期】    980417
【裁判案由】    本票裁定
【裁判全文】
臺灣臺北地方法院民事裁定             98年度審抗字第103號
抗  告  人  甲○○
相  對  人  中國信託商業銀行股份有限公司
法定代理人  乙○○
上列當事人間請求本票裁定事件，抗告人對於民國98年3月11日
本院所為98年度司票字第6008號裁定提起抗告，本院裁定如下：
    主  文
抗告駁回。
抗告程序費用新台幣壹仟元由抗告人負擔。
    理  由
一、相對人於原審聲請意旨略以：相對人執有抗告人於民國96年
    3月22日所簽發之本票1紙，面額為美金350萬元，付款地在
    臺北市，利息未約定，免除作成拒絕證書，到期日未載，詎
    於98年2月20日經提示未獲付款，為此聲請原法院裁定准予
    強制執行等語。
二、抗告意旨略以：抗告人為印尼穎成礦業股份有限公司（下稱
    穎成公司）董事長，系爭本票實際上係由抗告人簽發用供擔
    保穎成公司對印尼中國信託商業銀行之循環貸款債務，並非
    提供作為相對人之本票債權，又前開擔保債務目前僅餘美金
    2,689,814.6元未清償，與相對人所主張之債權金額及系爭
    本票金額均有不符，爰於法定期間內提起抗告請准廢棄原裁
    定云云。
三、按執票人向本票發票人行使追索權時，得聲請法院裁定後強
    制執行，票據法第123條定有明文。又本票執票人，依前開
    規定，聲請法院裁定許可對發票人強制執行，性質上係屬非
    訟事件，此項聲請之裁定及抗告法院之裁定，僅依非訟事件
    程序以審查強制執行許可與否，並無確定實體上法律關係存
    否之效力，如發票人就票據債務之存否有爭執時，應由發票
    人另提起確認之訴，以資解決，此有最高法院57年台抗字第
    76號判例意旨可資參照。
四、經查，本件抗告意旨所指相對人聲請本票准許強制執行之金
    額與實際債務不符，且系爭本票僅係用供擔保穎成公司對印
    尼中國信託商業銀行之債務等語，經核係涉系爭本票債務存
    否之認定，均屬實體權利義務關係存否之爭執，依上開說明
    ，並非本件非訟事件程序所得審認。從而，原審法院審核結
    果，裁定准予強制執行，並無不當。抗告人執前揭情詞提起
    抗告，求予廢棄原裁定，尚無理由，應予駁回。
五、據上論結，本件抗告為無理由，爰依非訟事件法第21條第2
    項、第24條第1項、第46條，民事訴訟法第495條之1第1項、
    第449條第1項、第78條，裁定如主文。
中    華    民    國    98    年    4     月    17    日
              民事第六庭審判長法      官  劉坤典
                              法      官  賴錦華
                              法      官  林秀圓
以上正本係照原本作成。
本裁定除以適用法規顯有錯誤為理由，並經本院許可外，不得再
抗告。如提起再抗告，應於收受後10日內委任律師為訴訟代理人
向本院提出再抗告狀。並繳納再抗告費新台幣1,000元。
中    華    民    國    98    年    4     月    17    日
                              法院書記官  馮姿蓉


司法院資訊處製作；財團法人民間司法改革基金會備份。
